臺灣高等法院民事裁定
109年度抗字第1508號
抗  告  人  葉宗柱  


相  對  人  葉美雀  

上列抗告人因與相對人葉美雀間聲請停止執行事件，對於中華民
國109 年10月15日臺灣臺北地方法院109 年度聲字第609 號所為
裁定提起抗告，本院裁定如下：
    主  文
原裁定廢棄。
抗告人供擔保新臺幣壹佰捌拾貳萬零貳拾參元後，原法院民國一
０九年度司執助字第七七九三號清償債務強制執行事件之強制執
行程序，於原法院一０九年度重訴字第一０八０號第三人異議之訴
事件判決確定、和解或撤回起訴前，應暫予停止。
抗告費用由相對人負擔。 
    理  由
一、按有回復原狀之聲請，或提起再審或異議之訴，或對於和解
    為繼續審判之請求，或提起宣告調解無效之訴、撤銷調解之
    訴，或對於許可強制執行之裁定提起抗告時，法院因必要情
    形或依聲請定相當並確實之擔保，得為停止強制執行之裁定
    。強制執行法第18條第2 項定有明文。依此規定，只須當事
    人提起異議之訴，在該異議之訴確定前，法院如認有必要，
    得依職權為停止執行之裁定；其在當事人願供擔保，聲請停
    止強制執行時，法院亦非不得依其聲請，定相當並確實之擔
    保，為停止強制執行之裁定。至該異議之訴實體上有無理由
    ，則非法院於裁定停止強制執行時應予審酌之事項（最高法
    院93年度台抗字第723 號裁定意旨參照）。
二、本件聲請及抗告意旨略以：相對人與第三人葉宗模間清償債
    務強制執行事件（下稱系爭執行事件），相對人聲請就原法
    院103 年度全字第554 號民事裁定提存之新臺幣（下同）84
    0 萬0,105 元（下稱系爭提存物）予以扣押，原法院民事執
    行處（下稱執行法院）則已依相對人聲請，核發扣押命令及
    收取命令，然系爭提存物實均為抗告人支出之款項，葉宗模
    並未負擔分文，上開扣押命令、收取命令顯係針對抗告人所
    有之物為執行，抗告人已依強制執行法第15條第1 項規定，
    提起原法院109 年度重訴字第1080號第三人異議之訴事件（
    下稱系爭異議之訴），請求撤銷系爭執行事件之執行程序，
    故為保全抗告人之財產，依強制執行法第18條第2 項規定，
    請求供擔保後停止執行等語。原裁定駁回抗告人之聲請，抗
    告人不服，提起本件抗告，請求廢棄原裁定。
三、經查：
（一）相對人前執本院108 年度重上更一字第42 號民事確定判
      決為執行名義，於109 年7 月21日供擔保600 萬元向臺灣
      臺中地方法院（下稱臺中地院）聲請對葉宗模為假執行，
      經臺中地院以系爭執行事件受理在案，嗣相對人發現葉宗
      模另有系爭提存物可供執行，相對人於同月30日聲請就系
      爭提存物追加執行，經臺中地院囑託原法院執行，執行法
      院於翌（8 ）月21日對原法院提存所核發扣押命令、同年
      9 月24日發收取命令，執行程序尚未終結一節，業經本院
      調取系爭執行事件卷宗查明無訛。抗告人於同年10月8 日
      提起系爭異議之訴，現由原法院以109 年度重訴字第1080
       號受理在案等情，亦經本院調閱上開卷宗，核閱屬實。
      則抗告人於系爭異議之訴訴訟程序終結前，聲請停止系爭
      執行事件之強制執行程序，於法核無不合，應予准許。
（二）相對人聲請對葉宗模為金錢債權之執行，因停止執行可能
      遭受之損害，係自停止執行時起，至系爭異議之訴終結確
      定止，無法即時利用該款項可能遭受之損害。抗告人提起
      系爭異議之訴之訴訟標的金額為840 萬0,105 元（見系爭
      異議之訴卷第11頁），為得上訴第三審之事件。參酌各級
      法院辦案期限實施要點第2 點規定，民事通常程序之第一
      、二、三審辦案期限分別為1 年4 月、2 年、1 年，預估
      抗告人提起系爭異議之訴獲准停止執行，致相對人執行延
      宕之期間共計4 年4 月。再斟酌相對人因本件停止執行程
      序所可能招致之損害，係延後實現債權之利息損失，依民
      法第203 條規定，以週年利率5 ％計算其相當於利息之損
      失。是相對人因停止執行可能遭受之損害為182 萬0,023 
      元【計算式：8,400,1055％（4＋4/12）＝1,820,023，小
      數點以下四捨五入】，並據以酌定為抗告人之應供擔保金
      額。
（三）原裁定以系爭提存物已經提存人（葉宗模、抗告人）依法
      提存，則所有權已移轉至提存所，提存人僅得提存所有寄
      託物返還債權，無從對系爭提存物主張所有權，認抗告人
      主張系爭提存物為伊全部出資之所有物，應無理由，並認
      該等主張，僅屬抗告人與葉宗模間內部債之關係，認本件
      聲請停止執行與強制執行法第18條第2 項規定未合。然異
      議之訴實體上有無理由，並非法院於裁定停止強制執行時
      所應審酌事項，抗告人於系爭異議事件所主張者，既非顯
      無理由，猶待原法院審理調查確認，則難認本件聲請停止
      執行，與法不合。是原裁定以前開事由駁回抗告人停止執
      行之聲請，尚有未洽。抗告意旨指摘原裁定不當，聲明廢
      棄，為有理由，爰由本院將原裁定廢棄，併酌定供擔保金
      額後，裁定如主文第2 項所示。
四、據上論結，本件抗告為有理由，爰裁定如主文。　　
中　　華　　民　　國　　109 　年　　12　　月　　4 　　日
                  民事第十四庭  
                      審判長法  官  蔡和憲
                            法  官  邱靜琪
                            法  官  湯千慧
　　　　　　　　　　　　　　
正本係照原本作成。
本裁定除以適用法規顯有錯誤為理由外，不得再抗告。如提起再
抗告，應於收受送達後10日內委任律師為代理人向本院提出再抗
告狀。並繳納再抗告費新臺幣１千元。
中　　華　　民　　國　　109 　年　　12　　月　　4 　　日

  　　　　　　　　　　　　　書記官  江怡萱